【裁判字號】    92,交聲,12
【裁判日期】    920107
【裁判案由】    違反道路交通管理處罰條例聲明異議
【裁判全文】
臺灣新竹地方法院交通事件裁定                      九十二年度交聲字第一二號
    移
    異  議  人  甲○○
右列受處分人因違反道路交通管理處罰條例案件，對於交通部公路局新竹區監理所所
為竹監稽違自字第五０─Ｅ00000000號違反道路交通管理事件裁決處分，聲
明異議，本院裁定如左：
    主      文
異議駁回。
    理      由
一、按汽車駕駛人，駕駛汽車經測試檢定有酒精濃度超過規定標準者，處新臺幣一萬
    五千元以上六萬元以下罰鍰，並當場禁止其駕駛及吊扣其駕駛執照一年；又汽車
    駕駛人，駕駛汽車肇事致人受傷或死亡，應即採取救護或其他必要措施，並向警
    察機關報告，不得駛離；違者吊扣其駕照三個月至六個月；逃逸者吊銷駕駛執照
    ，道路交通管理處罰條例第三十五條第一項第一款及第六十二條第一項分別定有
    明文。次按汽車駕駛人，曾依第六十二條第一項之規定吊銷駕駛執照者，終身不
    得考領駕駛執照，此為同法第六十七條第一項所明文。
二、原處分意旨略以：受處分人即異議人甲○○於民國（下同）九十一年十月二十一
    日二十一時四十六分許，酒醉駕駛車號六Ｐ－九三０一號自用小客車，行經新竹
    縣新豐鄉○○路與中興路口時，撞及同向車道被害人謝彩萱所騎乘後載黃志仁之
    車號ＨＪＦ－二六三號機車，致謝彩萱倒地而受有頭部外傷、眼球鈍傷、顏面骨
    折及右髖骨脫臼等傷害，詎異議人竟未採取救護或其他必要之措施，亦未向警察
    機關報告而逃逸，經路人記下異議人所駕前開車輛之車號後，始由警方於同日晚
    上九時四十六分許，在新竹縣新豐鄉○○街十八巷二四號前查獲，並測得甲○○
    呼氣中酒精濃度達每公升一點０四毫克，乃摯單舉發。嗣因異議人未依限到案繳
    納罰鍰，經交通部公路局新竹區監理所以違反道路交通管理處罰條例第三十五條
    第一項第一款、第六十二條第一項、第六十七條第一項之規定，分別裁處罰金新
    台幣（下同）四萬五千元，吊扣汽車駕駛執照一年、吊銷汽車駕駛執照，並裁處
    永不得考領。
三、聲明異議意旨略以：異議人雖有於前揭時、地與被害人謝彩萱發生擦撞，並致謝
    彩萱受傷，惟因肇事地點離其住家距離僅五十公尺，其將車輛駛離現場係要返家
   請父親及兄長協助將傷者送醫，並非肇事逃逸，原處分機關裁處吊銷汽車駕駛執
    照並終身不得考領，將影響伊之學業及工作等語。
四、經查，異議人甲○○確曾於前揭時、地，酒醉駕車撞及被害人謝彩萱所騎乘後載
    黃志仁之機車，致被害人謝彩萱人車倒地，受有頭部外傷、眼球鈍傷、顏面骨折
    及右髖骨脫臼等傷害，詎異議人明知肇事撞傷機車騎士，竟因害怕擔負刑事責任
    ，並未下車查看，反迅速駕車離開現場，幸經路人記下肇事車輛牌號，始經警於
    同日二十一時四十六分許，在異議人住處前查獲之事實，業據異議人於本院九十
    一年度交訴字一五六號案件審理時供承：「（對起訴書之犯罪事實有何意見？）
    九十一年十月二十一日晚上八時五十分，我在新竹縣新豐鄉住處喝高梁酒，喝了
    三杯，我知道酒後不可以開車，當時我是開車要載同學下課，我就開著車號六Ｐ
    －九三０一號自小客車，這台車是我未婚妻沈瑞華的，當時我是往竹北方向行駛
    ，在行經新豐鄉○○路與中興路口時，我沒有禮讓直行車就直接加速右轉，於是
    撞上由謝彩萱騎乘搭載黃志仁之車號ＨＪＦ－二六三號機車，致謝彩萱人車倒地
    後，我沒有下車查看就把車子開走，後來是在同日晚上九點四十六分許，被警察
    在新豐鄉○○街十八巷二十四號前查獲，查獲時所作之酒測值為每公升一點零四
    毫克。」等語不諱（見前開案卷九十一年十二月三日審理筆錄），且與被害人謝
    彩萱、目擊證人黃志仁於警訊中指述、證述之情節大致相符，並有東元綜合醫院
    所出具之診斷證明書、道路交通事故調查報告表及事故現場圖各一紙附在前開刑
    事案卷可稽，而異議人於為警到場處理時，經警測得其呼氣中酒精濃度高達每公
    升一點０四毫克，亦有刑法第一百八十三條之三測試觀察紀錄表、新竹縣警察局
    舉發違反道路交通管理事件通知單及酒精測試單各乙紙附於前開刑事案卷足參，
    而異議人因此所涉公共危險等罪嫌，復經本院於九十一年十二月二十五日，以九
    十一年度交訴字第一五六號判處異議人服用酒類，不能安全駕駛動力交通工具而
    駕駛，處有期徒刑三月，如易科罰金，以參佰元折算一日；又駕駛動力交通工具
    肇事，致人傷而逃逸，處有期徒刑六月，如易科罰金，以參佰元折算一日，應執
    行有期徒刑八月，如易科罰金，以參佰元折算一日，緩刑三年，緩刑期間付保護
    管束在案，此經本院調取前開卷宗閱明綦詳，是異議人於飲酒後，酒精濃度顯已
    過量時，仍駕車上路，因而肇事致人受傷，復未採取救護及其他必要措施而逃逸
    等情，堪以認定。綜上所述，原處分機關即交通部公路局新竹區監理所依首揭條
    例之規定，據以裁處異議人罰鍰四萬五千元、吊扣汽車駕駛執照一年、吊銷汽車
    駕駛執照，並裁處永不得考領駕駛執照，經核並無不合，故本件異議為無理由，
    應予駁回。又本件異議人肇事逃逸之事實已臻明確，詳如前述，至異議人聲請傳
    訊父親及兄長作證，無非欲藉上開人等為緩頰之詞，核無必要，爰不予傳喚，併
    予敘明。據上論斷，應依道路交通案件處理辦法第十九條，裁定如主文。
中      華      民      國    九十二    年      一      月      七      日
                                臺灣新竹地方法院交通法庭
                                    法  官  高  敏  俐
右正本證明與原本無異。
如不服本裁定，應於裁定送達後五日內向本院提出抗告狀。
                                    書記官  賴  寶  合
中      華      民      國    九十二    年      一      月      八      日


司法院資訊處製作；財團法人民間司法改革基金會備份。
